# 请问陈版销售返利是应该冲减应收款还是应挂其他应付款

提问人：大脸 时间：2010-10-31 22:38:38
陈版 现有A公司，其主要客户为B。 A公司和B公司签订有合约，合约规定按A对B的销售额的一定比例给予其销售返利，假设比例为5%。 A公司在预提返利时，做如下分录： 借：营业收入 贷：其他应付款
其返利一般通过开增值税红字票冲减B公司应收款方式结清，一般一年两次。 于红字票开出后，A公司做如下分录 借:其他应付款 贷;
应收账款
现有一问题，就是在A公司预提返利时，是否应该直接减记应收账款。 因为该项返利可以被认为是应收款的一个调整项，而不是一项负债。 同时AS 18 para. 10有如下描述
The amount of revenue arising on a transaction is usually determined by agreement between the entity and the buyer or user of the asset. It is measured at the fair value of the consideration received or receivable taking into account the amount of any trade discounts and volume rebates allowed by the entity.请陈版指教。
另外，现在就本人见到的情况而言，基本都是把返利记录其他应付款，为何会出现这样的情况，或是在何种情况下，返利可以认为是一项负债而记入其他应付款。
谢谢！

回答人：chenyiwei
建议按照金融工具列报准则中关于金融资产、金融负债抵销列报条件的规定为依据进行分析。

回答人：chenyiwei
回复 板凳 大脸 的帖子如果是在同一项销售合同中约定了返利金额的计算方法和结算时间、结算方式，并约定按照扣除返利后的净额调整开票金额以及办理结算的，可以视作直接减少应收帐款而不是负债的初始确认。如果是基于另一项独立的合同（并非与最初的销售合同同时谈判达成，可能是事后另行谈判签订）的，一般作为一项负债处理，即不影响根据原合同确认的收入金额。

回答人：chenyiwei
回复 地板 大脸 的帖子再考虑了一下，也可以考虑这样的思路：如果对应的应收款项尚未收取，并预计将以净额结算（即按照扣除折扣后的净额收款）的，表明具有净额结算的意图，此时可作为对应收帐款的一项调整。如果返利与应收款项不是逐笔对应（例如年度统算，且计算依据仅依据销售额，不考虑货款是否已经回收），或者与款项的回收情况无关，因而难以实现净额结算的，或者采用在以后销售开票时减记发票金额的方式进行结算的，则不属于净额结算，应列报为一项负债。

回答人：chenyiwei
回复 8 楼 大脸 的帖子开票只是一种形式，具体结算是如何进行的？是由供应商（你公司）直接向客户返现金，还是从尚未结算的应收帐款中扣减，还是从未来销售开票额中扣减？